臺灣宜蘭地方法院刑事判決　　　　　　　 94年度易字第336號
公　訴　人　臺灣宜蘭地方法院檢察署檢察官
被　　　告　朱麗卿
上列被告因詐欺案件，檢察官提起公訴（94年度偵字第513號）
後，聲請改依協商程序而為判決，本院判決如下：
    主  文
朱麗卿共同連續意圖為自己不法之所有，以詐術使人將本人之物
交付，處有期徒刑拾壹月。緩刑肆年。
    事  實  及  理  由
一、犯罪事實：被告朱麗卿係「山水製茶」商號之會計，並負責
    該商號信用卡刷卡機（端末機編號：00000000號）之管理使
    用，明知「山水製茶」商號係第一商業銀行股份有限公司（
    下稱第一銀行）、中國信託商業銀行股份有限公司（下稱中
    國信託銀行）發行之信用卡暨財團法人聯合信用卡處理中心
    （下稱信用卡中心）所發行之VISA卡之特約商店，應以實際
    消費之簽帳單向信用卡中心請款，竟意圖為自己不法之所有
    ，於民國93年12月間（起訴書誤植為7月間），在自由時報
    刊登「信用卡、現刷現領、$8800（電話）0000000」廣告以
    招徠不特定人進行「假消費、真刷卡」之交易，將簽帳單上
    消費金額之百分之八十八不等之現金交予持卡人，再以簽帳
    單向信用卡中心請領全額款項，藉此賺取差價牟利。嗣於93
    年12月30日乙○○（業經本院判處有期徒刑9月，緩刑4年確
    定）循上開廣告與被告聯繫後，被告即與乙○○基於概括犯
    意聯絡，在宜蘭縣羅東鎮○○路495號8樓之1，以乙○○所
    有之第一銀行信用卡（卡號：0000000000000000號）交予被
    告逕為刷卡製作金額新台幣（下同）1萬1365元之虛偽交易
    ，被告則交付1萬元予乙○○，再以該內容不實之簽帳單透
    過信用卡中心向發卡銀行詐領簽帳款，致第一銀行陷於錯誤
    而如數代墊上開刷卡金額。復於94年1月5日，乙○○再次前
    往上開地點，將其所有之中國信託銀行信用卡二張（卡號分
    別為：0000000000000000號、0000000000000000號）交由被
    告以相同方式進行虛偽交易，以該二張信用卡各刷卡2萬元
    後，被告交付乙○○3萬餘元，再持該簽帳單以前開方式請
    款，致中國信託銀行陷於錯誤而代墊款項。又於94年1月17
    日，乙○○再持所竊得丙○○所有中國信託商業銀行之信用
    卡1張（卡號：0000000000000000號），前往上開交易地點
    ，由被告委託某不知情之姓名年籍不詳之女子代為以該信用
    卡刷卡製作金額為6萬2800元之不實交易紀錄，乙○○並於
    信用卡簽帳單上簽具乙○○之姓名後，將簽帳單交還該女子
    ，以上開方式詐領簽帳款，被告再至同一路上某處，交付乙
    ○○5萬5000元現金。嗣因中國信託銀行向丙○○查證有無
    該筆消費時，為丙○○否認後，中國信託銀行即未代墊該筆
    金額，而致被告未遂其犯行，並由丙○○報警後為警依刷卡
    交易紀錄查獲上情。
二、證據：
（一）被告於警訊、檢察官訊問及本院訊問時之自白。
（二）共同被告乙○○於警訊、偵查中及本院訊問時之自白。
（三）證人甲○○於警訊及偵查中之證述。
（四）告訴人丙○○於警訊及偵查中之證述。
（五）93年12月21日自由時報綜合版第57版影本1紙。
（六）乙○○所有第一銀行信用卡（卡號：0000000000000000號
      ）之簽帳單1張。
（七）乙○○所有中國信託銀行信用卡（卡號分別為：00000000
      00000000號、0000000000000000號）之簽帳單2張。
（八）告訴人丙○○所有中國信託銀行信用卡（卡號：00000000
      00000000號）簽帳單1張。
（九）信用卡中心帳單調閱明細表。
（十）第一銀行94年4月18日（94）一總消卡財字第03099號函。
（十一）信用卡中心特約商店調整通知單、該中心94年1月25日
        （94）聯卡會計036號函。
（十二）第一銀行94年8月17日（94）一總消卡財字第07087號函
        。
（十二）中國信託銀行陳報狀。
三、本件經檢察官與被告於審判外達成協商之合意且被告已認罪
    ，其合意內容為：被告願受科刑範圍為有期徒刑11月，緩刑
    4年之宣告。經查，上開協商合意並無刑事訴訟法第455條之
    4第1項所列情形之一，檢察官聲請改依協商程序而為判決，
    本院爰不經言詞辯論，於協商合意範圍內為協商判決，合予
    敘明。
四、本件被告明知乙○○無向發卡銀行還款之真意，且乙○○確
    未有消費購買商品之行為，仍與乙○○基於共同犯意聯絡，
    共同製作內容不實簽帳單，俾向發卡銀行請款，使發卡銀行
    陷於錯誤而依刷卡金額付款，核被告所為，係刑法第339條
    第1項詐欺取財罪及同條第3項、第1項之詐欺取財未遂罪。
    被告與乙○○間有犯意聯絡與行為分擔，為共同正犯。公訴
    人起訴書雖載明被告所犯係刑法第339條第2項之詐欺得利罪
    ，惟已本院審理時當庭變更其起訴法條為刑法第339條第1項
    之詐欺取財罪，且起訴事實同一，本院自應予審理。被告第
    三次犯行係委託不知情之女子為不實交易紀錄，此係被告所
    自承，為間接正犯。公訴人雖認被告係與該女子係基於共同
    犯意而為之，惟並無證據可佐，尚難遽為認定，併此敘明。
    至被告先後詐欺取財罪、詐欺取財未遂犯行，時間緊接，基
    本犯罪構成要件相同，顯係基於概括犯意而為之，為連續犯
    ，應依刑法第56條之規定，從一重詐欺取財罪處斷。
四、應適用之法條：刑事訴訟法第455條之4第2項、第455條之8
    ，刑法第28條、第56條、第339條第1項、第74條第1款，罰
    金罰鍰提高標準條例第1項前段。
五、本判決除有刑事訴訟法第455條之4第1項第1款、第2款、第4
    款、第6款、第7款所定情形之一，或違反同條第2項規定者
    外，不得上訴。
六、如不服本件判決，得自收受判決送達之日起10日內，向本院
    提出上訴書狀，上訴於第二審法院。
中    華    民    國    94    年    11    月    29    日
                  刑事第二庭  法  官  謝佩玲
以上正本證明與原本無異。
                              書記官  藍友隆
中　　華　　民　　國　　94　　年　　11　　月　　30　　日
附錄法條
刑法第339條第1項
意圖為自己或第三人不法之所有，以詐術使人將本人或第三人之
物交付者，處5年以下有期徒刑、拘役或科或併科1千元以下罰金
。
